臺灣臺中地方法院刑事裁定
111年度聲更一字第9號
聲  請  人  臺灣臺中地方檢察署檢察官
受  刑  人  楊順帆




上列聲請人因受刑人數罪併罰有二裁判以上，聲請定其應執行之
刑（111年度執聲字第334號），本院於中華民國111年3月21日以
111年度聲字第578號裁定後，聲請人及受刑人不服提起抗告，經
臺灣高等法院臺中分院撤銷發回更為裁定（111年度抗字第400號
），本院裁定如下：
    主  文
楊順帆所犯如附表所示之罪及所處之刑，應執行有期徒刑壹年貳
月。
    理　由
一、聲請意旨略以：本件受刑人楊順帆因犯詐欺、不能安全駕駛
    致交通危險等罪，先後經判決確定如附表所示之刑，應依刑
    法第53條、第51條第5款規定，定其應執行之刑，爰依刑事
    訴訟法第477條第1項聲請裁定等語。
二、按裁判確定前犯數罪者，併合處罰之；數罪併罰，有二裁判
    以上者，依刑法第51條之規定，定其應執行之刑；數罪併罰
    ，分別宣告其罪之刑，宣告多數有期徒刑者，於各刑中之最
    長期以上，各刑合併之刑期以下，定其刑期，但不得逾30年
    ，刑法第50條第1項前段、第53條、第51條第5款分別定有明
    文。又按法律上屬於自由裁量事項，尚非概無法律性之拘束
    ，在法律上有其外部界限及內部界限。前者法律之具體規定
    ，使法院得以具體選擇為適當裁判，此為自由裁量之外部界
    限。後者法院為自由裁量時，應考量法律之目的，法律秩序
    之理念所在，此為自由裁量之內部界限。法院為裁判時，二
    者均不得有所踰越。在數罪併罰而有二裁判以上，應定其應
    執行刑之案件，法院所為刑之酌定，固屬自由裁量事項，然
    對於法律之內、外部界限，仍均應受其拘束（最高法院91年
    度台非字第32號及92年度台非字第187號判決可供參考）。
三、經查：受刑人所犯如附表所示之罪，經臺灣高等法院臺中分
    院及本院分別判處如附表所示之刑，且均經確定在案，有臺
    灣高等法院臺中分院110年度上訴字第35號、110年度交上易
    字第314號、本院110年度金簡字第62號刑事判決及臺灣高等
    法院被告前案紀錄表各乙份附卷可參。而受刑人請求檢察官
    就附表編號1至編號4所示之罪所宣告之刑，聲請定應執行刑
    ，有臺灣臺中地方檢察署刑法第50條第1項但書案件是否請
    求定應執行調查表1份（見111年度執聲字第334號卷第7頁）
    附卷可參，且經核與法律規定相符，是本件就如附表編號1
    至編號4所示之罪所宣告之刑，依刑法第50條第2項規定，得
    併合處罰，先予敘明。又受刑人所犯如附表編號1至編號3之
    罪，經臺灣高等法院臺中分院以110年度聲字第2756號裁定
    定其應執行刑為有期徒刑1年，是本院定其應執行刑，不得
    逾越刑法第51條第5款所定法律之外部界限，即不得重於附
    表編號1至編號4所示4罪之總和（有期徒刑1年6月）；亦應
    受內部界限之拘束，即不得重於附表編號1至編號3之執行刑
    （有期徒刑1年），加計附表編號4之宣告刑（有期徒刑4月
    ）之總和（有期徒刑1年4月）。爰審酌受刑人所犯各罪之犯
    罪類型、行為態樣、手段、動機、侵害法益種類、責任非難
    程度及受刑人對本案之意見等情，定其應執行刑為如主文所
    示。
四、依刑事訴訟法第477條第1項，刑法第53條、第50條第2項、
    第51條第5款，裁定如主文。
中　　華　　民　　國　　111 　年　　7 　　月　　26　　日
                  刑事第十五庭  法　官  簡佩珺
以上正本證明與原本無異。
如不服本裁定，應於收受送達後5日內向本院提出抗告狀。（應
附繕本）
　　　　　　　　　　　　　　　　書記官  陳玲誼
中　　華　　民　　國　　111 　年　　7 　　月　　26　　日
附表：受刑人楊順帆定應執行刑案件一覽表
編號  1 2 3 罪名  詐欺 詐欺 不能安全駕駛致交通危險罪 宣告刑  有期徒刑4月 有期徒刑3月 有期徒刑7月 犯罪日期  109年2月29日至 109年3月4日 109年3月4日至 109年3月5日 109年8月19日 偵查(自訴)機關 年度案號  臺中地檢109年度偵字第12079號、第15893號 臺中地檢109年度偵字第12079號、第15893號 臺中地檢109年度偵字第32450號 最後事實審 法　　院 中高分院 中高分院 中高分院  案　　號 110年度上訴字 第35號 110年度上訴字 第35號 110年度交上易字 第314號  判決日期 110年3月23日 110年3月23日 110年6月8日 確定 判決 法院 中高分院 中高分院 中高分院  案號 110年度上訴字 第35號 110年度上訴字 第35號 110年度交上易字 第314號  判　　決 確定日期 110年4月21日 110年4月21日 110年6月8日 是否為得易科 罰金、易服社會勞動之案件  得易科、社勞 得易科、社勞 不得易科、社勞 備註  臺中地檢110年度執緝字第1417號  臺中地檢110年度執緝字第1418號   編號1至編號3，經臺灣高等法院臺中分院以110年度聲字第2756號裁定定其應執行刑為有期徒刑1年   

編號  4 （以下空白） （以下空白） 罪名  洗錢防制法   宣告刑  有期徒刑4月 （併科罰金新臺幣3萬元）   犯罪日期  109年4月初某日至109年5月6日   偵查(自訴)機關 年度案號  臺中地檢109年度偵字第31800號等   最後事實審 法　　院 臺中地院    案　　號 110年度金簡字 第62號    判決日期 110年11月30日   確定 判決 法院 臺中地院    案號 110年度金簡字 第62號    判　　決 確定日期 110年12月28日   是否為得易科 罰金、易服社會勞動之案件  不得易科、得社勞   備註  臺中地檢111年度執字第980號